臺灣新北地方法院板橋簡易庭小額民事判決
111年度板小字第959號
原      告  陳啓彰  
訴訟代理人  謝銘仁  
被      告  鄭維民  



上列當事人間請求侵權行為損害賠償事件，本院於民國111年4月
28日言詞辯論終結，判決如下：
    主      文
原告之訴駁回。
訴訟費用新臺幣壹仟元由原告負擔。
    事實及理由
一、原告主張：緣被告之子即訴外人鄭亦展原任職於原告公司，
    嗣鄭亦展欲辦理離職不成，告知被告，被告竟於民國110年5
    月7日10時許，致電原告並恫稱：「我要讓你好看，你試試
    看」、「我要找警察來要你好看」及「你外出要小心」等語
    （下稱系爭言語），致原告心生恐懼，並於同日晚上前往新
    北市政府新莊分局五工派出所報案，且被告因鄭亦展任職原
    告公司知悉原告公司地址，原告因被告前開恐嚇行為，每日
    上下班時間均惴惴不安、惶惶終日，深恐被告對其不利，被
    告所為實已侵害原告免於恐懼之精神自由權利，造成原告心
    生畏懼，精神上受有相當痛苦。為此，爰依侵權行為之法律
    關係，請求被告賠償損害等語。並聲明：被告應給付原告新
    臺幣（下同）10萬元，及自起訴狀繕本送達翌日起至清償日
    止，按週年利率百分之5計算之利息。
二、被告則以：原告所主張之事實，業經臺灣新北地方檢察署（
    下稱新北地檢署）111年度調偵字第160號為不起訴處分，復
    經臺灣高等檢察署以111年度上聲議字第1724號駁回再議確
    定（下稱另案刑事案件）。準此，本無可堪認被告存有加害
    行為，原告亦無舉證被告何如不法、自身所受害標的與因果
    關係，被告報警本屬適法，並未對原告造成侵權，原告亦未
    因此受有損害等語，資為抗辯，並聲明：㈠原告之訴駁回。㈡
    如受不利判決，願供擔保請准宣告免為假執行。
三、法院之判斷：
  ㈠按因故意或過失，不法侵害他人之權利者，負損害賠償責任
    ；不法侵害他人之身體、健康、名譽、自由、信用、隱私、
    貞操，或不法侵害其他人格法益而情節重大者，被害人雖非
    財產上之損害，亦得請求賠償相當之金額，民法第184條第1
    項前段、第195條第1項前段定有明文。但侵權行為之成立，
    須行為人因故意過失不法侵害他人權利，即行為人須具備歸
    責性、違法性，且不法行為與損害間有相當因果關係，始能
    成立，而主張侵權行為賠償請求權之人，對於侵權行為之成
    立要件應負舉證責任。又按當事人主張有利於己之事實者，
    就其事實有舉證之責任，民事訴訟法第277條前段定有明文
    ，復按民事訴訟如係由原告主張權利者，應先由原告負舉證
    之責，若原告先不能舉證，以證實自己主張之事實為真實，
    則被告就其抗辯事實，即令不能舉證，或其所舉證據尚有疵
    累，亦應駁回原告之請求，最高法院72年台上字第4225號號
    判決可資參照。
  ㈡本件原告主張被告致電並為系爭言語，已造成原告心生恐懼
    ，並侵害原告名譽權等人格權云云，為被告所否認，則原告
    應就被告行為構成侵權行為之成立要件負舉證之責。查，訴
    外人黃培根於另案刑事案件中雖證稱：「他(即被告)有說要
    讓公司跟告訴人(即原告)好看，他還有說要讓公司經營不會
    太好，他說如果今天不讓鄭亦展走，會告告訴人。」等語，
    然關於被告究竟是否有恐嚇言詞則證稱：「（被告是否有在
    電話中對告訴人說叫他外出要小心一點？）我有聽到類似的
    話，但是不確定當時被告的用語是什麼。（所謂類似的話是
    什麼意思？）被告有說叫告訴人出門小心一點，大家都會遇
    到，我印象中被告有這樣跟告訴人說。」、「我印象中被告
    只有說過負面情緒性的話，我只記得被告有說大家在外面會
    遇得到，但是被告是否有跟告訴人說外出要小心，這句話我
    不太確定」、「雙方對話已經很僵了，講話的內容已經帶有
    負面情緒性的意味，但也有恐嚇的味道」（見新北地檢署11
    0年度偵字第29259號卷第45頁反面、第46頁），對於被告是
    否有恐嚇言詞僅有模糊印象，並以負面情緒性話語臆測被告
    有恐嚇意味，則僅以訴外人黃培根之於偵查中之證詞，尚難
    採為對被告不利之認定。參以訴外人鄭亦展於另案刑事案件
    中證稱：「我爸（即被告）就說今天必須讓我走，不然就會
    請警察」、「（你父親是否有說「我要讓你好看，你試看看
    」、「我要找警察來要你好看」、「你外出要小心」？）沒
    有。」（見上開偵查卷第46頁），明確證稱被告係以將報警
    請警方到場要求原告同意訴外人離職，並無恐嚇言詞，與證
    人黃培根所述迥異，而本件除證人黃培根、鄭亦展之證詞外
    ，並無其他較為客觀可信之證明，佐以兩造因鄭亦展離職一
    事意見不一，被告基於負面情緒出言不遜，固使原告心生不
    滿，然是否有因此口出系爭言語，仍有可疑。從而，原告主
    張被告有系爭言語之恐嚇行為，舉證不足，依現有證據資料
    ，亦無從推翻檢察官偵查後不起訴處分之結論，其主張難認
    可採。
四、綜上所述，原告依侵權行為之法律關係，請求被告應給付原
    告10萬元，及自起訴狀繕本送達翌日起至清償日止，按週年
    利率百分之5計算之利息，為無理由，應予駁回。
五、本件事證已臻明確，兩造其餘之攻擊防禦方法及所提證據，
    於判決結果不生影響，爰不一一論列，併此敘明。
六、本件係小額訴訟事件，依民事訴訟法第436條之19第1項規定
    ，確定本件訴訟費用額為第一審裁判費1,000元，由原告負
    擔。
中　　華　　民　　國　　111 　年　　5 　　月　　26　　日
                  臺灣新北地方法院板橋簡易庭
                        法  官  陳怡親
以上正本係照原本作成。
如不服本判決，應於送達後20日內，向本院提出上訴狀，並表明
上訴理由（上訴理由應表明一、原判決所違背之法令及具體內容
。二、依訴訟資料可認為原判決有違背法令之具體事實。），如
於本判決宣示後送達前提起上訴者，應於判決送達後20日內補提
上訴理由書（須附繕本），如未於上訴後20日內補提合法上訴理
由書，法院得逕以裁定駁回上訴。
中　　華　　民　　國　　111 　年　　5 　　月　　26　　日
                        書記官  劉芷寧